臺灣臺中地方法院刑事判決　　　　　　　　　　　　九十三年度易字第一二一一號
　　公　訴　人　臺灣臺中地方法院檢察署檢察官
　　被　　　告　丙○○
右列被告因加重竊盜案件，經檢察官提起公訴（九十三年度偵字第七七九六號），本
院合議庭裁定由受命法官獨任進行簡式審判程序，判決如左：
    主  文
丙○○連續攜帶兇器竊盜，累犯，處有期徒刑捌月；扣案如附表二所示之物均沒收。
    事  實
一、丙○○前於民國八十九年間因偽造文書案件，經本院於八十九年十一月三十日以
    八十九年度訴字二五六九號判決判處有期徒刑三月，上訴後經臺灣高等法院臺中
    分院於九十年二月十四日以九十年度上訴字第五九號判決判處有期徒刑三月，於
    九十年三月八日確定，嗣於九十年十一月十四日易科罰金執行完畢；復於九十二
    年間因竊盜案件，經本院於九十二年十一月十一日以九十二年度易字第二四六六
    號判決判處有期徒刑六月，於九十二年十二月十三日確定（於九十三年四月十六
    日入監服刑中）。詎猶不知悔改，竟基於意圖為自己不法所有之概括犯意，（一
    ）先於九十三年三月十四日十五時許，翻牆進入丁○○位於臺中市○○區○○里
    ○○○路三十六號三樓住處（侵入住宅罪嫌部分未據告訴），徒手竊取丁○○所
    有如附表一所示之飾物一批、新臺幣（下同）六千五百元及誠泰商業銀行存摺一
    本、提款卡一張；（二）繼於同年四月七日十三時許，在臺中市○○路四三六號
    前，攜帶其所有如附表二所示客觀上具危險性，足供兇器使用之工具一批，並持
    其中一支板手磨成之鑰匙，竊取甲○○所有車牌號碼ＭＯ─一四五九號、引擎號
    碼三Ｇ八二ＨＯ四七二七一號自小貨車一部，且於翌日即四月八日二十三時許，
    將該車車牌取下丟棄；（三）其為避免警方查緝，復於同年四月十六日一時許，
    在臺中市○○路○段三Ｏ七巷內，攜帶其所有如附表二所示客觀上具危險性，足
    供兇器使用之工具一批，並持其中一支板手旋開乙○○所有之車牌號碼ＱＮ─三
    四九五號自小貨車車牌，而竊取號碼ＱＮ─三四九五號之車牌二面，得手後將該
    車牌懸掛在前開竊得之引擎號碼三Ｇ八二ＨＯ四七二七一號自小貨車上。嗣於九
    十三年四月十六日十四時三十分許，在臺中市南屯區楓樹里互榮巷二十二號前為
    警查獲，並起獲上開遭竊之自小貨車一部、車牌二面及如附表一所示之飾物一批
    ，並扣得其所有如附表二所示供行竊所用之犯案工具一批。
二、案經臺中縣警察局烏日分局報請臺灣臺中地方法院檢察署檢察官偵查起訴。
    理  由
一、本件被告丙○○所犯係死刑、無期徒刑、最輕本刑為三年以上有期徒刑以外之罪
    ，其於準備程序中就被訴事實為有罪之陳述，經告知簡式審判程序之旨，並聽取
    公訴人及被告之意見後，本院合議庭認為適宜而裁定由受命法官獨任進行簡式審
    判程序，合先敘明。
二、訊據被告丙○○對於右揭犯罪事實坦承不諱，核與被害人丁○○、甲○○及乙○
    ○於警詢中指訴之情節大致相符，並有贓物認領保管領據三紙、車輛竊盜、車牌
    失竊資料個別查詢報表－查詢車輛認可資料二紙、現場圖一張、行車執照一紙及
    查獲照片六張等件附卷可稽，並有如附表二所示之工具一批扣案可證，足認被告
    自白與事實相符。本件事證明確，被告犯行洵堪認定。
三、按刑法第三百二十一條第一項第三款之攜帶兇器竊盜罪，係以行為人攜帶兇器為
    其加重條件，此所謂兇器，其種類並無限制，凡客觀上足對人之生命、身體、安
    全構成威脅，具有危險性之兇器為已足，並不以攜帶之初有行兇之意圖為必要。
    查本件被告攜帶以行竊之如附表二所示之開鎖板手三支、螺絲起子二支、活動板
    手一支及鉗子一支等工具，質地堅硬、前端開口尖銳或呈鈍狀等情，客觀上顯足
    以對人身安全構成威脅，是該批扣案工具應屬刑法第三百二十一條第一項第三款
    所稱之「兇器」甚明。故核被告如事實欄一之（二）、（三）所為，均係犯刑法
    第三百二十一條第一項第三款之攜帶兇器竊盜罪；如事實欄一之（一）所為，係
    犯刑法第三百二十條第一項之普通竊盜罪。被告前後三次竊盜行為，時間緊接，
    雖有攜帶兇器竊盜及普通竊盜之分，惟其所觸犯均係基本構成要件相同之罪名，
    顯係基於概括之犯意反覆為之，為連續犯，應依刑法第五十六條之規定，從一重
    論以攜帶兇器竊盜罪，並加重其刑。又查被告前於八十九年間因偽造文書案件，
    經本院於八十九年十一月三十日以八十九年度訴字二五六九號判決判處有期徒刑
    三月，上訴後經臺灣高等法院臺中分院於九十年二月十四日以九十年度上訴字第
    五九號判決判處有期徒刑三月，於九十年三月八日確定，嗣於九十年十一月十四
    日易科罰金執行完畢，有被告之刑案資料查註紀錄表及臺灣高等法院被告全國前
    案紀錄表各一份附卷可考，其受有期徒刑執行完畢後，於五年內再犯本件有期徒
    刑以上之罪，為累犯，應遞加重其刑。爰審酌被告前於九十二年間因竊盜案件，
    經本院於九十二年十一月十一日以九十二年度易字第二四六六號判決判處有期徒
    刑六月，甫於九十二年十二月十三日確定，此有臺灣高等法院被告全國前案紀錄
    表在卷可按，未迄執行之際，猶不知悔悟，僅因一時貪慾，即為本件連續竊盜犯
    行，造成被害人受有財物上損失，危害社會治安匪淺，惟其犯後坦承犯行，態度
    尚稱良好等一切情狀，量處如主文所示之刑。扣案如附表二所示之開鎖板手三支
    、螺絲起子二支、活動板手一支及鉗子一支等工具一批，係被告所有供實施如事
    實欄一之（二）、（三）所示犯行所用之物，業經被告供明在卷，爰依刑法第三
    十八條第一項第二款規定宣告沒收之。
據上論斷，應依刑事訴訟法第二百七十三條之一第一項、第二百九十九條第一項前段
，刑法第五十六條、第三百二十一條第一項第三款、第四十七條、第三十八條第一項
第二款，判決如主文。
本案經檢察官簡豐年到庭執行職務
中      華      民      國    九十三    年      六      月     十六     日
                              臺灣臺中地方法院刑事第八庭
                                      法  官  吳  崇  道
右正本證明與原本無異。
如不服本判決，應於判決送達後十日內向本院提出上訴狀，上訴於臺灣高等法院臺中
分院( 須附繕本 )。
                                      書記官
中    華    民    國      九十三      年       六      月     十六    日
附錄論罪科刑法條
刑法第三百二十一條
犯竊盜罪而有左列情形之一者，處六月以上、五年以下有期徒刑：
一  於夜間侵入住宅或有人居住之建築物、船艦或隱匿其內而犯之者。
二  毀越門扇、牆垣或其他安全設備而犯之者。
三  攜帶兇器而犯之者。
四  結夥三人以上而犯之者。
五  乘火災、水災或其他災害之際而犯之者。
六  在車站或埠頭而犯之者。
前項之未遂犯罰之。
附表一：
┌─────┬─────┬─────┐
│品名      │單位      │數量      │
├─────┼─────┼─────┤
│胸針      │只        │十一      │
├─────┼─────┼─────┤
│玉環      │個        │一        │
├─────┼─────┼─────┤
│項鍊      │條        │五        │
├─────┼─────┼─────┤
│耳環      │對        │十        │
├─────┼─────┼─────┤
│戒指      │只        │二        │
└─────┴─────┴─────┘
附表二：
┌─────┬─────┐
│品名      │數量（支）│
├─────┼─────┤
│開鎖板手  │三        │
├─────┼─────┤
│螺絲起子  │二        │
├─────┼─────┤
│活動板手  │一        │
├─────┼─────┤
│鉗子      │一        │
└─────┴─────┘
